【裁判字號】    90,簡,3834
【裁判日期】    900720
【裁判案由】    老年農民福利津貼
【裁判全文】
高雄高等行政法院簡易判決                        九十年度簡字第三八三四號
    原      告  勞工保險局
    代  表  人  郭芳煜  局長
    訴訟代理人  甲○○  律師
    被      告  乙○○
右當事人間因老年農民福利津貼事件，提起行政訴訟。本院判決如左：
    主  文
被告應給付原告新台幣壹萬貳仟元。
訴訟費用由被告負擔。
    事實及理由
一、原告起訴主張：（一）依老年農民福利津貼暫行條例第四條之規定，略以：符合
    資格條件之老年農民，得申請發給福利津貼，每月新台幣（下同）三千元，發放
    至本人死亡當月止。同一期間兼具前條及政府發放之生活補助或津貼之資格條件
    者，得擇一申領之。已領取社會保險老年給付者，於本條例修正通過後再加入農
    民健康保險者或加入勞工保險之漁會甲類會員，不適用本條例之規定。不符本條
    例資格而領取福利津貼者，其溢領之福利津貼應由本人或法定繼承人自事實發生
    之日起三十日內繳還；未繳還者，應依法追訴。（二）被告自八十八年七月至十
    月間重複領取老農津貼及政府發放之低收入戶老人生活津貼，依前開規定，該期
    間所溢領之四個月老年農民津貼，每月三、０００元，合計一二、０００元。爰
    提起本件訴訟，請求被告應給付原告一二、０００元等語。被告則未為抗辯。
二、按「符合一定資格條件之老年農民，得申請發給福利津貼，每月新台幣三千元，
    發放至本人死亡當月止。同一期間兼具前條及政府發放之生活補助或津貼之資格
    條件者，得擇一申領之。已領取社會保險老年給付者，於本條例修正通過後再加
    入農民健康保險者或加入勞工保險之漁會甲類會員，不適用本條例之規定。不符
    本條例資格而領取福利津貼者，其溢領之福利津貼應由本人或法定繼承人自事實
    發生之日起三十日內繳還；未繳還者，應依法追訴。」為老年農民福利津貼暫行
    條例第四條第一項至第四項所明文規定。是以，已領取其他社會保險之老年給付
    者，不得申領福利津貼。所謂其他社會保險，依其立法意旨應為軍、公、教、勞
    工保險之老年給付或中低收入戶老人生活津貼。
三、經查，本件原告於起訴狀載述，被告自八十八年七月至十月間重複領取老農津貼
    及政府發放之低收入戶老人生活津貼，有「八十九年度核發老農津貼公所審查表
    」、「八十八年度老年農民福利津貼申請書」影本二紙附卷可稽，原告依據上述
    之資料，請求被告返還溢領四個月之老年農民津貼，合計一二、０００元。而被
    告則未提出任何書狀或聲明證據，本院亦依職權發函予被告命其於十日內以書狀
    說明其抗辯理由，此亦有卷附本院（九十）高行真紀審四九０簡０三八三四字第
    ０五五五三號函（稿）為憑。被告迄未提出答辯狀過院，本院遂於本件判決時依
    原告所提出之證據資料斟酌之，而認定原告所言不虛。爰判決如原告所請，被告
    應給付原告一二、０００元，並不經言詞辯論為之。
四、據上論結，本件原告之訴為有理由，爰依行政訴訟法第二百三十三條第一項、第
    一百九十五條第一項前段、第九十八條第三項前段，判決如主文。
中      華      民      國      九十    年      七      月      二十    日
                                高雄高等行政法院第一庭
                                            法      官  林石猛
右為正本係照原本作成。
如不服本判決，應於送達後二十日內，向本院提出上訴狀並表明上訴理由，如於本判
決宣示後送達前提起上訴者，應於判決送達後二十日內補提上訴理由書（須按他造當
事人人數附繕本）。
提起上訴應預繳送達用雙掛號郵票七份（每份三十四元）。
中      華      民      國      九十    年      七      月      二十    日
                                            法院書記官  洪美智
附註：
行政訴訟法第二百三十五條（第一項、第二項）：
對於適用簡易程序之裁判提起上訴或抗告，須經最高行政法院之許可。
前項許可，以訴訟事件所涉及之法律見解具有原則性者為限。


司法院資訊處製作；財團法人民間司法改革基金會備份。
